【裁判字號】    97,訴,666
【裁判日期】    971231
【裁判案由】    違反毒品危害防制條例
【裁判全文】
臺灣新竹地方法院刑事判決               97年度訴字第666號
                                      97年度訴字第1199號
公  訴  人  臺灣新竹地方法院檢察署檢察官
被      告  甲○○
選任辯護人  楊隆源律師
被      告  乙○○
選任辯護人  黃坤鍵律師
上列被告等因違反毒品危害防制條例案件，經檢察官提起公訴（
97年度偵字第2138號、第2364號、第2365號）及移送併辦（97年
度偵字第7755號），本院判決如下：
    主  文
甲○○販賣第二級毒品，處有期徒刑柒年陸月。扣案如附表一編
號一所示之物及大麻香煙壹支，均沒收銷燬之（事實一部分）；
又販賣第三級毒品，處有期徒刑伍年陸月。扣案如附表一編號二
、附表二編號一至編號四所示之物，均沒收之（事實二(一)部分）
；又共同販賣第三級毒品，處有期徒刑伍年陸月。扣案如附表一
編號三、附表二編號一至編號四所示之物，均沒收之（事實二(二)
部分）；應執行有期徒刑拾貳年，扣案如附表一編號一所示之物
及大麻香煙壹支，均沒收銷燬之，扣案如附表一編號二、編號三
、附表二編號一至編號四所示之物，均沒收之。
乙○○共同販賣第三級毒品，處有期徒刑伍年陸月。扣案如附表
一編號三、附表二編號五至編號七所示之物，均沒收之（事實二
(二)部分）；又販賣第三級毒品，處有期徒刑伍年肆月。扣案如附
表一編號四、附表二編號五至編號七所示之物，均沒收之（事實
二(三)部分）；又販賣第三級毒品，處有期徒刑伍年月。扣案如
附表一編號五、附表二編號五至編號七所示之物，均沒收之（事
實二(四)部分）；應執行有期徒刑拾年。扣案如附表一編號三至編
號五、附表二編號五至編號七所示之物，均沒收之。
    事  實
一、甲○○明知大麻為毒品危害防制條例第 2條第2項第2款所規
    範之第二級毒品，不得非法販賣，為謀取不法利益，竟基於
    販賣第二級毒品大麻之犯意，於民國97年 3月中旬某日，以
    大麻每公克約新臺幣（下同） 600元之價格，在位於新竹市
    之月亮舞廳內，向真實姓名、年籍不詳綽號「達哥」之成年
    男子，以 120,000元之代價，販入詳如附表1編號1所示之大
    麻煙草1包（淨重223.86公克，空包裝重12.23公克），並當
    場支付120,000元，並將購得之毒品藏放於新竹市○○路233
    之1號居所內，意圖伺機出售予不特定人牟利。
二、甲○○及乙○○均明知愷他命（Ketamine，俗稱 K他命）為
    毒品危害防制條例第 2條第2項第3款所規範之第三級毒品，
    不得非法販賣，竟為謀取不法利益，而共同或分別為下列行
    為：
(一)、甲○○基於販賣第三級毒品K他命之犯意，於97年3月中旬某
    日，在桃園地區某處，向真實姓名、年籍不詳，綽號「冠軍
    」之成年男子，以約32,000元至40,000元左右之代價，販入
    詳如附表1編號2所示之第三級毒品K他命1大包，並隨即予以
    分裝成90小包（驗前毛重共106.22公克，包裝塑膠袋總重共
    18.90 公克，純度約97％，驗前總純質淨重約84.7公克），
    並將購得之毒品藏放於新竹市○○路233之1號居所內，意圖
    伺機出售予不特定人牟利。
(二)、甲○○與乙○○共同基於販賣第三級毒品 K他命之犯意聯絡
    與行為分擔，推由乙○○於97年 3月20日13時30分許，在新
    竹市○區○○路71號附近，向真實姓名、年籍不詳，綽號「
    老闆」之成年男子，以100,000元之代價，販入詳如附表1編
    號3所示之第三級毒品 K他命3大包（驗前毛重共299.46公克
    ，包裝塑膠袋總重共3.60公克，純度約98％，驗前總純質淨
    重約289.94公克），並由乙○○先支付90,000元，且將購得
    之毒品先藏放於其新竹市○○路71號 5樓之17居所內，意圖
    伺機出售予不特定人牟利。
(三)、乙○○基於販賣第三級毒品 K他命之犯意，於97年年初某日
    ，在桃園縣中壢市，向真實姓名、年籍不詳，綽號「阿正」
    之成年男子，以30,000元之代價，販入詳如附表1編號4所示
    之第三級毒品K他命1大包（驗前毛重 67.35公克，包裝塑膠
    袋重0.91公克，驗餘毛重 66.26公克），並將購得之毒品藏
    放於新竹市○○路71號 5樓之17居所內，意圖伺機出售予不
    特定人牟利。
(四)、乙○○基於販賣第三級毒品K他命之犯意，於97年3月20日中
    午，在苗栗縣頭份鎮，向真實姓名、年籍不詳，綽號「阿雄
    」之成年男子，以每小包400元之代價，販入詳如附表1編號
    5所示之第三級毒品 K他命22小包（其中2包係附贈，驗前毛
    重共14.20公克，包裝塑膠袋總重共4.40公克，隨機取其中1
    包鑑定，淨重0.41公克，驗餘淨重0.27公克），而乙○○僅
    先支付6,000元，並將購得之毒品先藏放於其新竹市○○路7
    1號5樓之17居所內，意圖伺機出售予不特定人牟利。
三、嗣於97年 3月20日22時10分許，為警持搜索票在甲○○位於
    新竹市○○路233之1號居所內，查獲甲○○所有詳如附表 1
    編號1及編號2所示之物及大麻煙 1根、甲○○所有且供犯事
    實二(一)、(二)之詳如附表 2編號1至編號4所示之物、甲○○所
    有詳如附表3編號1至編號3所示之物；另於97年3月20日15時
    30分許，為警持搜索票在乙○○新竹市○○路71號 5樓之17
    居所內，查獲乙○○所有詳如附表1編號4所示之物、乙○○
    所有且供犯事實二(二)至(四)之詳如附表2編號5所示之物，並查
    獲乙○○丟棄之其所有詳如附表1編號5所示之物、其與甲○
    ○共同所有詳如附表1編號3所示之物、其所有且供犯事實二
    (二)至(四)之詳如附表2編號5至編號7所示之物。
四、案經臺北市政府警察局報告臺灣新竹地方法院檢察署檢察官
    偵查起訴及移送併辦。
    理  由
一、證據能力有無之判斷：
    按被告以外之人於審判外之言詞或書面陳述，除法律有規定
    者外，不得作為證據。又被告以外之人於審判外之陳述，經
    當事人於審判程序同意作為證據，法院審酌該言詞陳述或書
    面陳述作成時之情況，認為適當者，亦得為證據。當事人、
    代理人或辯護人於法院調查證據時，知有第159條第1項不得
    為證據之情形，而未於言詞辯論終結前聲明異議者，視為有
    前項之同意，刑事訴訟法第159條第1項及第159條之5分別定
    有明文。經查，本件共同被告甲○○、乙○○ 2人間於警詢
    時，除關於其己部分之陳述，就有關於其他共同被告之陳述
    、證人蘇怡榕、劉力銘、陳芷涵、陳彥瑋、林修平、陳臆年
    、石威龍、張和慶於警詢時之陳述，被告 2人及其辯護人在
    本院準備程序及審理程序中，就證據能力一節均表示無意見
    並同意引為本案之證據，且未於本案言詞辯論終結前聲明異
    議，而本院審酌上開人等於警詢時之陳述係彼等於案發後就
    各自親身經歷之事實所為者，依其陳述作成時之情況並不無
    適當，且均非非法取得之證據，又無證據力明顯過低之情形
    ，復經本院於審判期日就上開證據進行調查、辯論，依前開
    規定，自均得為證據；次按，本案認定事實所引用之文書證
    據，並無證據證明係公務員違背法定程式所取得，亦無刑事
    訴訟法第159條之4之顯有不可信之情況與不得作為證據之情
    形，本院斟酌本案卷內之證據並非非法取得，亦無證明力明
    顯過低之情形，且經本院於審判期日依法進行證據之調查、
    辯論，被告於訴訟上之程序權，已受保障，故前揭各該證據
    ，亦均得採為證據，合先敘明。
二、認定犯罪事實所憑之證據及認定之理由：
(一)、關於事實一部分：
１、訊據被告甲○○固坦承有於事實欄一所示時、地，向真實姓
    名、年籍不詳，綽號「達哥」之成年男子買入詳如附表 1編
    號1所示之第二級毒品大麻煙草1包，而於事實欄三所示之時
    、地為警查獲，警察嗣在被告甲○○位於新竹市○○路 233
    之 1號居所內起獲詳如附表1編號1所示之第二級毒品大麻煙
    草1包及大麻香煙1支等情不諱，惟被告甲○○矢口否認有何
    意圖營利而販入第二級毒品之犯行，辯稱：買入的毒品都是
    供自己施用云云。而被告甲○○之辯護人為其辯護稱：公訴
    人並未明確指出販賣毒品的時間、地點和對象和提出積極的
    證據，就現有證據顯不足以證明被告甲○○有販賣毒品的情
    形等語。
２、經查：
(1)、被告甲○○於97年3月中旬某日，以大麻每公克約600元之價
    格，在位於新竹市之月亮舞廳內，向真實姓名、年籍不詳綽
    號「達哥」之成年男子販入詳如附表1編號1所示之大麻煙草
    1包（淨重223.86公克，空包裝重12.23公克），當場支付12
    0,000 元，並將購得之毒品藏放於新竹市○○路233之1號居
    所內等情，業據被告甲○○於本院調查、準備程序及審理時
    自白在卷（本院卷第9頁背面、第27頁、第39頁、第128頁至
    第 129頁），並有臺北市政府警察局刑事警察大隊搜索、扣
    押筆錄、扣押物品目錄表、臺北市政府警察局刑事警察大隊
    查獲涉嫌毒品危害防制條例案件毒品初步鑑驗報告書各 1份
    在卷可稽（2138號偵卷第19頁至第23頁），且有詳如附表 1
    編號 1所示之第二級毒品大麻煙草1包及香煙1支扣案可資佐
    證。而扣案詳如附表 1編號1所示之物及香煙1支，經送法務
    部調查局鑑定結果認送驗煙草 1包含第二級第24項毒品大麻
    成份（淨重223.86公克，空包裝重12.23公克）、送驗香煙1
    支含第二級第24項毒品大麻成份，有該局97年 4月21日出具
    之調科壹字第09723020470號濫用藥物實驗室鑑定書1份在卷
    可考（2138號偵卷第 253頁），足認被告甲○○此部分出於
    任意性所為之自白，核與事實相符，當足採信。
(2)、被告甲○○於偵查中供稱：「…昨天查扣到的 K他命是5、6
    天前我向達達購買的，大麻的部分他說要先讓我用，等到我
    有去找他或是他來找我的時候再算錢…我沒有跟他買過大麻
    ，他之前都是捲好的煙1根1根給我用，只有這 1次是整包給
    我…」、「…大麻的部分我都是自用，從拿回來到目前為止
    ，我用過 3次左右…」、「…我第1次跟他拿了230公克，這
    是我第 1次跟他拿，我這次跟他拿貨的日期我不記得，拿回
    來後用了差不多快10公克，我是將大麻葉揉進香煙裡面一起
    吸，我在1年前開始施用大麻，我1個星期約用2、3次，有時
    1天會用2、3次，有時1個星期都沒有用…大麻是1公克600元
    ，我總共給他 120,000元，我當場就交錢給他」等語（2138
    號偵卷第194頁、第241頁）、於本院調查中供稱：「…大麻
    是最近才開始有在使用的，大約是今年 3月被羈押前幾天才
    開始施用的」、「（何時開始施用大麻？）去年，96年，時
    間我忘了」、「（按照你以前的筆錄，你是97年 2月開始施
    用大麻，有何意見？）忘了」、「（提示97年 3月20日警詢
    筆錄第4頁第11行，你說1個月以前染上施用大麻的惡習，那
    時候你多久要施用1次大麻？）不多，只是偶而用，不像K他
    命這麼常， 1次1根香煙，有時3、5天1根煙，有時1星期1根
    煙，有時 1天2、3根煙」、「（為何跟他買這麼多？）因為
    那時達哥跟我說有便宜，我想身上有錢就買下來。不然我跟
    別人買很貴」等語（本院卷第10頁、第147頁至第148頁）。
(3)、則被告甲○○對其自己究竟是從何時開始施用第二級毒品大
    麻前後供述不一，已有可疑。再被告甲○○採集頭髮送驗，
    呈大麻代謝物陰性反應，有法務部調查局97年 4月30日調科
    壹字第09700160940號鑑定書1份在卷可參（2138號偵卷第25
    4 頁）；另被告甲○○採集尿液送驗，呈大麻陰性反應，有
    臺北市政府警察局偵辦毒品案件尿液檢體委驗單、97年5月2
    日台灣尖端先進生技醫藥股份有限公司濫用藥物檢驗報告各
    1 份在卷可證（2138號偵卷第287頁、第289頁），則被告甲
    ○○是否確有施用第二級毒品大麻，實堪置疑，且被告甲○
    ○明知大麻係屬第二級毒品，也知道施用第二級毒品大麻係
    構成犯罪之行為，然其頭髮及尿液檢驗結果均呈大麻代謝物
    陰性反應，顯示被告甲○○並無施用第二級毒品大麻，然被
    告甲○○卻一再供承自己確有施用第二級毒品大麻，欲入罪
    於己之心態實有可議。
(4)、再以被告甲○○自承之施用第二級毒品大麻之頻率、數量顯
    低於第三級毒品K他命及係第1次購買之情形言之，其已有多
    次購買第三級毒品K他命之經驗，且購買之對象亦非屬第1次
    交易，然購買第三級毒品 K他命時仍須多方比價，甚而利用
    合資之方式，以量制價壓低買入價格（詳後述），惟對交易
    單價高於第三級毒品 K他命（被告甲○○供稱1公克約350元
    ）之第二級毒品大麻（被告甲○○供稱1公克約600元），且
    是第 1次交易，品質優劣與否自尚難確保，而依被告甲○○
    之尿液及頭髮檢驗結果均顯示陰性反應，顯然其並無具備因
    為對於第二級毒品大麻毒癮難耐而須大量採購之必要性，且
    如此亦要另外承擔毒品放置過久受潮變質之風險，詎被告甲
    ○○竟1次給付120,000元購買淨重高達223.86公克之第二級
    毒品大麻煙草 1包，顯與常情有違，是被告甲○○對第二級
    毒品大麻既無成癮性，卻於單次購入超過個人用量甚多之第
    二級毒品大麻，應非單純供己施用，而有販賣營利之意圖甚
    明，故被告甲○○所辯購買第二級毒品大麻係供己施用云云
    ，因與常情不符，要難採信。
３、綜上，本部分事證明確，被告甲○○販賣第二級毒品大麻之
    事實，當足認定，應依法論科。
(二)、關於事實二部分：
１、訊據被告甲○○及乙○○固均坦承有於事實欄二(一)至(四)所示
    時、地，分別或共同向真實姓名、年籍不詳，綽號「冠軍」
    、「老闆」、「阿正」及「阿雄」之成年男子買入詳如附表
    1編號2至編號5所示之第三級毒品K他命，而於事實欄三所示
    之時、地為警分別查獲，警察嗣在被告甲○○位於新竹市○
    ○路233之1號居所內及被告乙○○位於新竹市○○路71號 5
    樓之17居所內起獲詳如附表 1編號2至編號5所示之第三級毒
    品K他命等情不諱，惟被告2人均矢口否認有何意圖營利而販
    入第三級毒品之犯行，並均辯稱：買入的毒品都是供自己施
    用云云。而被告甲○○之辯護人為其辯護稱：公訴人並未明
    確指出販賣毒品的時間、地點和對象和提出積極的證據，就
    現有證據顯不足以證明被告甲○○有販賣毒品的情形等語；
    而被告乙○○之辯護人為其辯護稱：公訴人並沒有提出積極
    的證據可以證明被告乙○○有任何販賣的事實，其所購買的
    毒品都是供自己施用，從檢驗報告可得知被告乙○○施用毒
    品的濃度非常的高，另外公訴人所提及的安全劑量是指治療
    不是指施用，且如公訴人所述查獲當場沒有大批的金錢，反
    而可以證明被告乙○○確實沒有在販賣毒品，至於磅秤確實
    是要查核被告乙○○買入的毒品份量是否足夠等語。
２、經查：
(1)、被告甲○○於97年 3月中旬某日，在桃園地區某處向真實姓
    名、年籍不詳，綽號「冠軍」之成年男子，以約32,000元至
    40,000元之代價，買入詳如附表 1編號2所示之第三級毒品K
    他命 1大包，買進後隨即予以分裝成90小包，並將購得之毒
    品藏放於新竹市○○路233之1號居所內；被告甲○○與乙○
    ○共同推由被告乙○○於97年 3月20日13時30分許，在新竹
    市○區○○路71號附近，向真實姓名、年籍不詳，綽號「老
    闆」之成年男子，以100,000元之代價，買入詳如附表1編號
    3所示之第三級毒品K他命3大包，並由被告乙○○先支付90,
    000元，且將購得之毒品先藏放於其新竹市○○路71號5樓之
    17居所內；被告乙○○於97年年初某日，在桃園縣中壢市，
    向真實姓名、年籍不詳，綽號「阿正」之成年男子，以30,0
    00元之代價，買入詳如附表1編號4所示之第三級毒品K他命1
    大包，並將購得之毒品藏放於新竹市○○路71號 5樓之17居
    所內；被告乙○○於97年 3月20日中午，在苗栗縣頭份鎮，
    向真實姓名、年籍不詳，綽號「阿雄」之成年男子，以每小
    包400元之代價，販入詳如附表1編號5所示之第三級毒品K他
    命22小包（其中2包係附贈），而被告乙○○僅先支付6,000
    元，並將購得之毒品先藏放於其新竹市○○路71號 5樓之17
    居所內等情，業據被告甲○○、乙○○於本院調查、準備程
    序及審理時自白在卷（本院卷第 9頁背面、第27頁、第39頁
    、第128頁至第129頁），並有臺北市政府警察局刑事警察大
    隊搜索、扣押筆錄、扣押物品目錄表各 2份在卷可稽（2138
    號偵卷第19頁至第22頁、第83頁至第87頁），且有詳如附表
    1編號2至編號5所示之第三級毒品K他命扣案可資佐證。而扣
    案詳如附表1編號2所示之物，經送憲兵司令部刑事鑑識中心
    鑑驗結果，將其編號A 1至A90，確含有第三級毒品愷他命（
    Ketamine，又稱K他命）成份，驗前總毛重 106.22公克，包
    裝塑膠袋總重約18.90公克，隨機取樣編號A40，淨重0.76公
    克，取0.05公克鑑定用罄，餘0.71公克，純度約97％，推估
    驗前總純質淨重約84.7公克，有該中心於97年4月2日所出具
    之刑鑑字第0970044275號鑑定書1份可參（2138號偵卷第273
    頁）；而扣案詳如附表1編號3所示之物，經送憲兵司令部刑
    事鑑識中心鑑驗結果，將其編號 A1至A26，確含有第三級毒
    品愷他命（Ketamine，又稱K他命）成份，驗前總毛重299.4
    6 公克，包裝塑膠袋總重約3.60公克，隨機取樣編號A1，淨
    重98.49公克，取0.17公克鑑定用罄，餘98.32公克，純度約
    98％，推估驗前總純質淨重約289.94公克，有該中心於97年
    4月3日所出具之刑鑑字第0970044276號鑑定書、本院97年12
    月23日公務電話紀表各1份可參（2138號偵卷第278頁、本院
    卷第157頁至第158頁）；而扣案詳如附表 1編號4、編號5所
    示之物，經送憲兵司令部刑事鑑識中心鑑驗結果，將其編號
    A1至A26，編號A4部分，確含有微量第三級毒品愷他命（Ket
    amine，又稱 K他命）成份，驗前毛重67.35公克，包裝塑膠
    袋重0.91公克，取0.18公克鑑定用罄，餘66.26公克。編號A
    5至A26部分，確含有第三級毒品愷他命（Ketamine，又稱 K
    他命）成份，驗前總毛重14.20公克，包裝塑膠袋總重約4.4
    0公克，隨機取樣編號A14，淨重0.41公克，取0.14公克鑑定
    用罄，餘0.27公克，有該中心於97年10月31日所出具之刑鑑
    字第0970162765號鑑定書1份可參（本院卷第123頁）。足認
    被告甲○○、乙○○此部分出於任意性所為之自白，核與事
    實相符，當足採信。
(2)、關於通訊監察譯文部分：
、門號0000000000號行動電話，在查獲被告甲○○前之期間內
    ，係被告甲○○所使用，門號0000000000號、門號00000000
    00號及門號0000000000號行動電話，在查獲被告乙○○前之
    期間內，係被告乙○○所使用，業據被告2人自承在卷（213
    8號偵卷第9頁、第14頁、第73頁、第194頁、第200頁至第20
    2頁、第302頁）。上開門號0000000000號行動電話前經本院
    依法核發通訊監察書，自97年1月23日起至97年2月21日止及
    97年2月27日起至97年3月28日止進行通訊監察，亦有本院通
    訊監察書 2份在卷可參（13號聲監卷第4頁至第6頁、55號聲
    監卷第4頁至第6頁）。是被告 2人就此部分出於任意性之自
    白，核亦與事實相符，自可採信。
、被告2人雖均否認係基於販賣之營利意圖而購入扣案之毒品K
    他命，辯稱僅是供己施用云云。然查：被告2人於97年3月20
    日被查獲前之97年 1月28日、97年2月5日、97年2月7日、97
    年2月8日及97年3月14日，被告乙○○確有以其所使用之000
    0000000號、0000000000號、0000000000 號行動電話與被告
    甲○○所使用之0000000000號行動電話聯絡，內容並多次談
    及買賣毒品之數量、來源、品質等相關事宜乙情，有下列通
    訊監察譯文可證：
I、被告乙○○於97年1月28日6時36分47秒許，確有以其所使用
    之0000000000號行動電話與被告甲○○所使用之0000000000
    號行動電話聯絡，通話內容為：「（被告甲○○）：哈囉！
    （被告乙○○）：你要細綿綿的麵，還是粗一點的麵？（被
    告甲○○）：就跟之前一樣的喔！粗麵，你要粗麵條喔！（
    被告乙○○）：那我知道…」等情（2364號偵卷第54頁），
    有該通訊監察錄音、譯文在卷可稽，而被告甲○○供稱：「
    粗麵、細麵是指K他命」等語（2138號偵卷第302頁）。
II、被告乙○○於97年2月5日16時47分13秒許，確有以其所使用
    之0000000000號行動電話與被告甲○○所使用之0000000000
    號行動電話聯絡，通話內容為：「（被告甲○○）：蔡董！
    （被告乙○○）：如何？（被告甲○○）：處理好了！（被
    告乙○○）：回來再打給我！！（被告甲○○）：對了要加
    20！（被告乙○○）：5＋2就對了！（被告甲○○）：對啊
    ！（被告乙○○）：好」等情（2364號偵卷第47頁），有該
    通訊監察錄音、譯文在卷可稽，而被告甲○○供稱：「K 他
    命加20克，5＋2就是50加20之意」等語（2138號偵卷第 302
    頁）；而被告乙○○亦供稱：「 K他命加20克，5加2就是50
    克加20克之意，總共是70克」等語（2138號偵卷第 306頁）
    。
III、被告乙○○於97年2月7日23時53分53秒許，確有以其所使用
    之0000000000號行動電話與被告甲○○所使用之0000000000
    號行動電話聯絡，通話內容為：「（被告甲○○）：蔡董！
    （被告乙○○）：你身上都沒有錢，都空空的是不是？（被
    告甲○○）：對啊！快空空了！（被告乙○○）：快空空了
    ，那全部空的時候，我這邊還有兩人份！（被告甲○○）：
    只剩兩人份喔！（被告乙○○）：對啊！等一下人下交流道
    就OK啦！如果你接不上的話，兩人份先拿去接呀…」等情（
    2364號偵卷第50頁），亦有該通訊監察錄音、譯文在卷可稽
    ，而被告甲○○供稱：「2人份是指K他命，多少我忘記了，
    先拿去接是指先給我用」等語（2138號偵卷第12頁）；而被
    告乙○○亦供稱：「…實際上是我打電話給阿豪說只剩20公
    克的K他命，2份是只20公克的 K他命…接不上拿去接是指他
    那邊不夠給人的話，就留給他用…」等語（2138號偵卷第20
    0頁）。
Ⅳ、被告乙○○於97年2月8日2時28分4秒許，確有以其所使用之
    0000000000號行動電話與被告甲○○所使用之0000000000號
    行動電話聯絡，通話內容為：「（被告甲○○）：蔡董！（
    被告乙○○）：喂！還急嗎？還要嗎？（被告甲○○）：當
    然是要啊！（被告乙○○）：可是是粗的呀！（被告甲○○
    ）：啊！（被告乙○○）：粗的呀！（被告甲○○）：不一
    樣了喔！（被告乙○○）：大陸仔，不是小馬！（被告甲○
    ○）：是喔！（被告乙○○）：對呀！明天才有小馬哥，小
    馬哥今天回娘家不出門呀！（被告甲○○）：是喔！今天來
    的是大陸哥呀！（被告乙○○）：是喔！大陸哥你要嗎？擋
    著用嗎？減5啊！（被告乙○○）：好啊！我才拿減3而已啊
    …」等情（2364號偵卷第51頁），亦有該通訊監察錄音、譯
    文在卷可稽，而被告甲○○供稱：「需要進貨是需要 K他命
    ，還剩粗的是只有粗的形狀，大陸哥、小馬哥是大陸跟馬來
    西亞的名稱，減5應該是K他命克數」等語（2138號偵卷第13
    頁）；而被告乙○○亦供稱：「…實際上是粗的、大陸仔是
    指大陸貨，小馬哥是指馬來西亞的貨，擋著用是指不好用，
    減5是指1公克價格減50元，一般1公克是350元…」等語（21
    38號偵卷第201頁）。
Ⅴ、被告乙○○於97年 3月14日22時10分48秒許，確有以其所使
    用之0000000000號行動電話與被告甲○○所使用之00000000
    00號行動電話聯絡，通話內容為：「（被告甲○○）：老闆
    ！（被告乙○○）：有正點的妞啊！（被告甲○○）：是喔
    ！（被告乙○○）：細緻！皮膚很細，然後味道、體味又很
    香！！（被告甲○○）：我等一下去找你啊！我順便跟你對
    帳，因為我有仔細把帳算過1次了。（被告乙○○）：有什
    麼好對的！你自己在暈！（被告甲○○）：不可能的啦！我
    等一下算給你看你就知道了！（被告乙○○）：我這麼多人
    作業務，筆記本還在我身上，還是你現在過來…」等情（23
    64號偵卷第55頁），亦有該通訊監察錄音、譯文在卷可稽，
    而被告甲○○供稱：「該門號為乙○○所有，他跟我說有好
    的 K他命要送我施用，對帳則是我跟乙○○借的錢和還他的
    錢有出入」等語（2138號偵卷第14頁）；而被告乙○○亦供
    稱：「…再下個問題說有正點的妞及對帳，是指進口的，但
    是不確定是大陸或馬來西亞的比較好的貨，對帳是指我們 2
    人是合資的，所以對帳要清楚…」等語（2138號偵卷第 201
    頁）。
、由被告2 人上開通訊監察譯文觀之：I、於97年1 月28日之
    通話內容中，被告甲○○稱：「就跟之前一樣的喔」等語，
    可知被告甲○○絕非第1 次和被告乙○○聯繫購買K 他命相
    關事宜，2 人間就購買K 他命相關事宜，例如品質或形狀顯
    已有前例可循；II、於97年2 月5 日之通話內容中，被告甲
    ○○稱：「對了要加20」，被告乙○○則稱：「5 ＋2 就對
    了」等語，可知被告2 人對本次購買K 他命之數量已達成合
    致；III、於97年2 月7 日通話內容中，被告乙○○稱：「…
    我這邊還有兩人份」，被告甲○○則稱：「只剩兩人份喔」
    ，被告乙○○又稱：「對啊！等一下人下交流道就OK啦！如
    果你接不上的話，兩人份先拿去接呀…」等語，可知，被告
    乙○○告訴被告甲○○稱其尚有20公克之K 他命，下交流道
    後可「立刻」交付予被告甲○○，2 人間已進一步談及K他
    命交付之時間或地點；Ⅳ、於97年2 月8 日通話內中，被告
    乙○○：「喂！還急嗎？還要嗎」，被告甲○○則稱：「當
    然是要啊…是喔！今天來的是大陸哥呀」，被告乙○○又稱
    ：「是喔！大陸哥你要嗎？擋著用嗎？減5 啊！好啊！我才
    拿減3 而已啊」等語，可知被告乙○○告訴被告甲○○稱此
    次K 他命之來源係大陸，品質較差，被告乙○○係以1 公克
    價格減30元之價格購入，並告知被告甲○○可以1 公克價格
    減50元之價格購入；Ⅴ、於97年3 月14日通話內容中，被告
    乙○○稱：「有正點的妞啊！細緻！皮膚很細，然後味道、
    體味又很香」，被告甲○○則稱：「我等一下去找你啊！我
    順便跟你對帳，因為我有仔細把帳算過1 次了」，被告乙○
    ○又稱：「有什麼好對的！你自己在暈」，被告甲○○再稱
    ：「不可能的啦！我等一下算給你看你就知道了」，被告乙
    ○○另稱：「我這麼多人作業務，筆記本還在我身上，還是
    你現在過來」等語，可知被告乙○○告訴被告甲○○稱此次
    K 他命之品質甚佳，邀同被告甲○○看貨，而被告甲○○並
    要求對帳。倘被告2 人購入扣案第三級毒品K 他命僅供己施
    用而無販賣營利之意圖，實無庸於監聽期間時時與他人討論
    毒品數量、價格、種類與品牌等交易相關資訊之必要，且僅
    須在新竹地區向他人少量洽購即可，被告甲○○何須北上至
    桃園洽購，被告乙○○何須南下至苗栗洽購，且扣除詳如附
    表1 編號4 之品質較差之含微量第三級毒品K 他命之扣案物
    外，被告甲○○甫於97年3 月中旬購入詳如附表1 編號2所
    示之第三級毒品K 他命，被告乙○○於97年3 月20日中午才
    購入詳如附表1 編號5 所示之第三級毒品K 他命，竟於相隔
    約1 小時30分許之極短時間內，被告乙○○與甲○○合意由
    被告乙○○南下苗栗在同1 日內再度購入詳如附表1 編號3
    所示之第三級毒品K 他命，按販賣毒品係屬重罪，且警方查
    緝甚嚴，如遭查獲將受重罰，衡諸常情，倘非有利可圖，絕
    無平白甘冒被嚴查重罰高度風險之理，惟被告2 人如此桃園
    、苗栗南北奔波，顯然增加相當程度之被查緝風險，故被告
    2 人如此大費周章於短時間內購買大量之第三級毒品K 他命
    ，故被告2 人究竟是否單純僅為供己施用，尚有可疑。
(3)、關於被告2人施用第三級毒品K他命數量部分：
、被告甲○○於偵查中稱：「…我每天都會施用， 1天施用很
    多次，1次施用的量不一定，通常是1公克以上…」、於本院
    調查中稱：「…我 1天使用的量大約20公克左右…」、於審
    理中則稱：「…我1天要施用很多次…有時施用1天5、6次，
    1次施用大約1公克以內」等語（2138號偵卷第 242頁、本院
    卷第10頁、第143頁）；被告乙○○於偵查中稱：「我1天施
    用30公克左右，我儘是控制在30公克以內」、於本院調查中
    稱：「我1天施用K他命的量大約20公克左右…」、於本院審
    理中則稱：「如果是吸煙，1天要施用大約2包煙的份量」等
    語（2138號偵卷第 248頁、本院卷第10頁、第151頁至第152
    頁），被告2人均一再強調其對於施用第三級毒品K他命之量
    十分龐大。然被告 2人關於其每日各自所施用之量，前後所
    述不一，相差甚大，而 K他命為第三級毒品，施用者多會成
    癮，同一期間內其所需之數量應大致固定，絕無可能如被告
    2人所述有如此大之量差，故被告2人所述其施用第三級毒品
    K 他命之數量是否為實，不無可疑。再者，倘若被告甲○○
    供述其每日施用20公克之 K他命此情為真，則被告甲○○於
    97年 3月中旬購入詳如附表1編號2所示之第三級毒品K他命1
    大包，迄至同年月20日22時10分許為警查獲時，期間至少經
    過5日餘，被告甲○○施用之數量應達100公克以上，而被告
    自承購入100公克（2138號偵卷第194頁），何以迄至為警查
    獲時尚餘毛重約106.22公克，該等 K他命減少之數量，遠不
    及被告甲○○所稱其 1日所需施用之數量；倘被告乙○○供
    述其每日施用20公克或30公克之 K他命此情為真，則被告乙
    ○○於97年3月20日購入詳如附表1編號3及編號5所示之第三
    級毒品K他命，毛重分別共299.46公克及共14.20公克，則依
    被告乙○○自稱每日施用之量為20公克或30公克，則至多可
    供其施用10日至15日，且其已支付大部分之對價，顯無和被
    告甲○○合資購買之實益與必要，可見被告 2人均誇大其每
    日施用K他命之數量。
、又「依據Clarke'sAnalys is of Drugs and Poisons一書第
    3版之記述：…Ketamine靜脈注射劑量每公斤體重使用1至4.
    5毫克，肌肉注射劑量每公斤使用6.5至13毫克。惟產生作用
    之程度，因個人體質、使用方式及對藥物耐受性不同而異…
    另依據Disposition of Toxic Drugs and Chemicals in Ma
    n一書第5版記載…有 3名成人使用Ketamine靜脈注射或肌肉
    注射 900至1000毫克後致死案例」，有行政院衛生署管制藥
    品管理局93年9月13日管檢字第0930008405號函1份在卷可稽
    （本院卷第159頁至第160頁）。查被告甲○○購入詳如附表
    1編號2所示之K他命，驗前總毛重106.22公克，且純度約97%
    ；被告乙○○購入詳如附表1編號3所示之 K他命，驗前總毛
    重299.46公克，且純度約98%、詳如附表1編號5所示之K他命
    ，驗前總毛重14.20公克，其數量龐大且純度甚高，被告2人
    於本院調查程序時供稱：一天 K他命之施用量為20公克云云
    ，顯已逾上述致死標準過多，縱然被告 2人體質異於常人，
    亦應無法每日施用高純度之K他命高達20公克，是被告2人前
    開所供，顯值可疑，究其所由，無非係為掩飾其一次購買、
    持有如此大量 K他命之託詞。況細究被告甲○○分裝90小包
    之 K他命部分，如果真係被告甲○○便利供己外出攜帶施用
    ，其只需隨意採取約略重量分裝即可，應無須由磅秤秤量。
    惟如係販賣毒品之違法行為，因非可公然為之，亦無公定之
    價格，每次買賣之價差，亦隨來源是否充裕、查緝是否嚴緊
    等風險為之評估，是販賣毒品者與買受毒品者對於毒品斤兩
    錙銖必較，恐有吃虧，販賣毒品者，往往秤量精確，再為防
    止毒品漏逸、潮濕，以便於攜帶藏放避免警方查緝，亦以夾
    鍊袋為之分裝，則觀之被告甲○○以夾鍊袋精確分裝及被告
    乙○○自承被查扣磅秤及分裝袋 1批均係為秤重及分裝第三
    級毒品K他命所用之舉，倘若被告2人非意圖供販賣之用，豈
    需將所購得之毒品分裝為小包裝，再者，毒品既係高單價之
    物，購買該毒品施用者，應無準備大量之小型夾鍊袋，於購
    得之後自行分裝為多數小包，使毒品沾染、殘留於分裝袋上
    ，徒增浪費之理，尤有甚者，被告2人均供稱，其2人每日施
    用 K他命之數量為20公克，實無分裝成分量如此小包裝之理
    ，益徵被告 2人所辯，所持有之毒品均係供己施用云云，顯
    無可採。
(4)、此外，對扣得之被告甲○○所有之帳冊 4本部分，被告甲○
    ○於偵查中稱：「（帳冊要作何用？）要記帳用」、「（要
    記什麼帳？）如果我有跟別人借錢或是別人欠我錢我要記下
    來…」、「（你跟別人借錢，你如何記帳？）直接寫他的名
    字，再寫數字」、「（別人欠你錢，你如何記帳？）也是寫
    他的名字，再寫數字」、「（二者如何區分？）我寫在不同
    本子上」、「（『1支』是否指大麻，『1g』是否是指1克的
    K他命？）不是，『1支』及『1g』都是指 K他命，1支是指1
    包，1g是指買 1公克」等語，然於本院審理時針對帳冊相關
    問題，均答以「我忘了」或不答等情（2138號偵卷第 195頁
    至第196頁、本院卷第145頁至第147頁），惟如其所述「1支
    」及「1g」都是指 K他命，則其扣案帳冊中許之記載方式多
    是：「人名」加「多少支或多少 g」加「數字」，或「人名
    」加「多少支或多少 g」加「數字」加「賒」，或「人名」
    加「多少支或多少 g」加「數字」加「欠」加「金額」（參
    外放帳冊），顯然均與第三級毒品 K他命之交易有關，因均
    非被告甲○○自述之借貸關係之「名字」加「金額」，且如
    係單純之金錢借貸關係，且如被告甲○○所言，大部分是他
    人之欠款，被告甲○○理應記憶清楚，俾利日後向他人催討
    ，而非如其於本院審理時之供述忘記或不答，故被告甲○○
    確有販賣第三級毒品K他命之犯意應可認定。
(5)、至被告乙○○於偵查中供稱：「（為何你被查獲的 K他命量
    那麼多？）…我被查獲時間是下午 3點左右，他有給我新的
    手機跟卡，直接作為跟他連絡之用」、「（你有無辦法找出
    老板？） 3月20日老板交給我的手機及卡，已經被警察查扣
    了，這個手機也是舊的，也就是約查獲前 1個月用的，這支
    電話是0927開頭的，查獲前1個月內用的是093幾開頭的，我
    忘記了，是遠傳的門號，3月20日老板把093幾的手機拿回去
    ，把0927的電話又換給我」等語（2138號偵卷第 248頁），
    倘被告乙○○僅係單純購買毒品供用，則與其交易之對象應
    不可能特別提供其專屬手機供其買入毒品之用，否則其上手
    要負擔之成本及風險顯然超出一般販賣毒品者甚多，足認被
    告乙○○與其交易數量之大絕非專供自己施用。再者，被告
    乙○○於本院審理時供稱：「（買毒品是違法的事情，為何
    會跟甲○○說要合資購買的事情，這樣不是增加很多的風險
    嗎？）因為之前錯誤的觀念，聽別人說吃 K他命沒有罪，所
    以才會這樣做，聽說只會罰錢」等語（本院卷第 110頁背面
    ），惟其於警詢中又供稱：「（於20日警方前往你新竹市之
    租住處表明身分時，你為何將毒品等物丟棄至 1樓？）因我
    知道它是 K他命」等語（2138號偵卷第78頁），則被告乙○
    ○如認為施用第三級毒品 K他命僅係會遭到罰錢之處罰，顯
    然不須要將其花費96,000元買得之詳如附表 1編號3及編號5
    所示高純度之 K他命丟棄，因為至多是遭受罰錢之處罰，然
    處罰之金額未必高於96,000元，即使處罰金額高於96,000元
    ，也沒有必要事先自己丟棄，另對扣案 K他命究竟是獨資或
    與被告甲○○合資購買一事，亦可於第 1次製作筆錄即詳為
    陳述，然其屢次陳述不一，實有可議，故被告乙○○確有販
    賣第三級毒品K他命之犯意，亦可認定。
３、按販賣毒品罪，係行為人明知其為毒品，意圖販賣營利而將
    毒品販入或販出，有一於此，不必二者兼備，其犯罪即為完
    成，故不論販入或賣出之行為，皆屬販賣行為之一部分。且
    販賣毒品者，主觀上須有營利之意圖，客觀上有販賣之行為
    ，即足構成，至於實際上是否已經獲利，則非所問，最高法
    院67年台上字第2500號、25年非字第 123號判例、93年台上
    字第1651號判決意旨參照。故被告2人確實均明知為第三級
    毒品K他命，仍意圖販賣營利而將其販入，已屬販賣行為之
    一部分，其犯罪行為已完成，辯護人辯護稱：公訴人並未明
    確指出販賣毒品的時間、地點和對象等語，並無可採。綜上
    ，本部分事證明確，被告2人販賣第三毒品K他命之事實，自
    可認定，應依法論科。
三、論罪：
    按大麻、 K他命分別為毒品危害防制條例第2條第2項第2款、
    第 3款所規定之第二級與第三級毒品，依法不得持有、轉讓
    及販賣，是核被告甲○○就事實一部分所為，係犯毒品危害
    防制條例第4條第2項之販賣第二級毒品大麻罪。又毒品危害
    防制條例第11條第 4項規定持有毒品達一定數量者，加重其
    刑至2分之1，其標準由行政院定之。行政院即於93年1月7日
    公布「轉讓持有毒品加重其刑之數量標準」，其第2條第2款
    規定轉讓、持有第二級毒品淨重10公克以上者，應加重其刑
    至2分之1。查本件被告甲○○持有第二級毒品數量、淨重已
    達10公克以上（淨重223.86公克，空包裝重 12.23公克），
    應依毒品危害防制條例第11條第4項加重其刑。被告2人共同
    或分別意圖營利而大量購入第三級毒品 K他命伺機販賣第三
    人，就上開事實二(一)、(二)部分所示犯行，被告甲○○係犯毒
    品危害防制條例第4條第3項之販賣第三級毒品罪；就上開事
    實二(二)、(三)及(四)部分所示犯行，被告乙○○均係犯毒品危害
    防制條例第4條第3項之販賣第三級毒品罪；就上開事實二(二)
    部分所示犯行，被告 2人間具有犯意聯絡及行為分擔，應依
    刑法第28條之規定，論以共同正犯。被告甲○○非法持有第
    二級毒品大麻之低度行為，為其販賣之高度行為所吸收，被
    告2人非法持有第三級毒品K他命之低度行為，均為其單獨或
    共同販賣之高度行為所吸收，均不另論罪。又被告 2人所犯
    上開各罪間，分別為犯意各別，行為互殊，均應分論併罰。
四、科刑：
(一)、爰審酌被告甲○○販賣第二級毒品大麻，被告 2人販賣第三
    級毒品 K他命，均助長施用毒品惡習，並足以使購買施用者
    導致精神障礙與性格異常，甚至造成人民生命健康受損之成
    癮性及危險性，其不僅戕害國人身體健康，且有危害社會安
    全之虞，所生危害非輕，而染上毒癮者為索得吸毒之資，甚
    至甘冒竊盜、搶奪及強盜等財產犯罪之風險，造成社會治安
    嚴重敗壞，行為實屬不該，被告甲○○犯罪後坦承持有第二
    級毒品大麻及第三級毒品 K他命之事實，惟否認販賣意圖；
    被告乙○○坦承持有第三級毒品 K他命部分之事實，惟否認
    販賣意圖之態度，並其生活狀況、品行、智識程度、犯罪之
    動機、目的、手段等一切情狀，分別量處如主文所示之刑並
    均定應執行刑。
(二)、至扣案詳如附表1編號1所示之第二級毒品大麻煙草 1包（淨
    重223.86公克，空包裝重12.23公克）及大麻香煙1支，均係
    違禁物，不問屬於犯人與否，均應依毒品危害防制條例第18
    條第1項前段之規定，沒收銷燬。又毒品危害防制條例第2條
    第2項規定，毒品依其成癮性、濫用性及對社會危害性分為4
    級，並就製造、運輸、販賣、意圖販賣而持有、以非法方法
    使人施用、引誘他人施用及轉讓等不同品項毒品之行為，分
    別定其處罰。至施用或持有第三、四級毒品，因其可罰性較
    低，故予除罪化，僅就施用及持有第一、二級毒品科以刑罰
    。惟鑑於第三、四級毒品均係管制藥品，特於同條例第11條
    之1明定無正當理由，不得擅自持有；第18條第1項後段復規
    定查獲之第三、四級毒品，無正當理由而擅自持有者，沒入
    銷燬之。從而，依同條例第18條第 1項後段應沒入銷燬之毒
    品，專指查獲之施用、持有第三、四級毒品而言；倘係查獲
    之製造、運輸、販賣、意圖販賣而持有、以非法方法使人施
    用、引誘他人施用或轉讓之第三、四級毒品，既屬同條例相
    關法條明文規定處罰之犯罪行為，即非該條項應沒入銷燬之
    範圍。又同條例第19條第 1項所定「供犯罪所用或因犯罪所
    得之財物」，係指犯第4條至第9條、第12條、第13條或第14
    條第1項、第2項之罪所用或所得之財物，不包括毒品本身在
    內，自不得為第三、四級毒品之沒收依據。是同條例對於查
    獲之製造、運輸、販賣、意圖販賣而持有、以非法方法使人
    施用、引誘他人施用及轉讓第三、四級毒品之沒收，並無特
    別規定，然因其行為已構成犯罪，則該毒品即屬不受法律保
    護之違禁物，故需回歸刑法之適用，而應依刑法第38條第 1
    項第1款之規定宣告沒收，是扣案詳如附表1編號2至編號5所
    示之物，均為第三級毒品K他命，自應依刑法第38條第1項第
    1款之規定宣告沒收之；另扣案詳如附表2編號1至編號4所示
    之物，為被告甲○○所有自己單獨或供與被告乙○○共犯上
    開販賣第三級毒品 K他命所用之物、扣案詳如附表2編號5至
    編號 7所示之物，為被告乙○○所有供自己單獨或與供被告
    甲○○共犯上開販賣與第三級毒品 K他命所用之物，業據被
    告2 人供述在卷，均應依刑法第38條第1項第2款之規定宣告
    沒收之；至扣案詳如附表 3編號2至編號3所示之物雖為被告
    甲○○所有，惟均非供本案上開犯罪所用或所得之物，爰均
    不予沒收；再扣案詳如附表3編號1所示之物，雖為被告甲○
    ○所有之含第四級毒品硝西泮（耐妥眠）（Nitrazepam）之
    橘色圓形藥錠，惟既與被告甲○○所犯本案販賣第二級毒品
    大麻煙草或大麻香煙及販賣第三級毒品 K他命犯行無關，本
    院自亦無從宣告沒收，併此說明。
五、據上論斷，應依刑事訴訟法第299條第1項前段，毒品危害防
    制條例第 4條第2項、第3項、第11條第4項、第18條第1項前
    段，刑法第11條前段、第28條、第51條第5款、第38條第1項
    第1款、第2款，判決如主文。
本案經檢察官張嘉宏到庭執行職務。
中    華    民    國    97    年    12    月    31    日
            刑事第一庭  審判長法  官  許翠玲
                              法  官  吳靜怡
                              法  官  楊數盈
以上正本證明與原本無異。
如不服本判決應於收受本判決後10日內向本院提出上訴書狀，上
訴書狀應敘述具體理由。上訴書狀未敘述上訴理由者，應於上訴
期間屆滿後20日內補提理由書狀於本院 (均須按他造當事人之人
數附繕本 )「切勿逕送上級法院」。
                              書記官  謝國聖
中    華    民    國    97    年    12    月    31    日
附錄本案論罪科刑法條全文
毒品危害防制條例第4條第2項、第3項
製造、運輸、販賣第二級毒品者，處無期徒刑或 7年以上有期徒
刑，得併科新臺幣7百萬元以下罰金。
製造、運輸、販賣第三級毒品者，處 5年以上有期徒刑，得併科
新臺幣5百萬元以下罰金。
附表1
編號1：被告甲○○所有之第二級毒品大麻煙草1包（淨重223.86
       公克，空包裝重12.23公克）。
編號2：被告甲○○所有之第三級毒品K他命 1大包（販入後予以
       分裝成90小包，驗前毛重共 106.22公克，包裝塑膠袋總
       重共18.90公克，純度約97％，驗前總純質淨重約84.7公
       克）。
編號3：被告甲○○及乙○○共有之第三級毒品K他命 3大包（驗
       前毛重共 299.46公克，包裝塑膠袋總重共3.60公克，純
       度約98％，驗前總純質淨重約289.94公克）。
編號4：被告乙○○所有之第三級毒品K他命1大包（驗前毛重67.
       35公克，包裝塑膠袋重0.91公克，驗餘毛重66.26公克）
       。
編號5：被告乙○○所有之第三級毒品K他命22小包（其中 2包係
       附贈，驗前毛重共14.20公克，包裝塑膠袋總重共4.40公
       克，隨機取其中1包鑑定，淨重0.41公克，驗餘淨重0.27
       公克）。
附表2
編號1：磅秤2臺。
編號2：分裝袋1批。
編號3：帳冊4本。
編號4：門號0000000000號之行動電話1支（含SIM卡1枚）。
編號5：門號0000000000號之行動電話1支（含SIM卡1枚）。
編號6：磅秤1臺。
編號7：分裝袋1批。
附表3
編號1：第4級毒品硝西泮94顆（俗稱一粒眠，此部分另由臺北市
       政府警察局偵查中）。
編號2：門號0000000000號之行動電話1支（含SIM卡1枚）。
編號3：門號0000000000號之行動電話1支（含SIM卡1枚）。


司法院資訊處製作；財團法人民間司法改革基金會備份。
